【裁判字號】    97,易,2530
【裁判日期】    971017
【裁判案由】    竊盜
【裁判全文】
臺灣板橋地方法院刑事判決              97年度易字第2530號
公  訴  人  臺灣板橋地方法院檢察署檢察官
被      告  乙○○
                    （現另案於臺灣臺東監獄岩灣分監執行）
上列被告因竊盜案件，經檢察官提起公訴（97年度偵字第15146
號），嗣因被告就被訴事實為有罪之陳述，本院告知被告簡式審
判程序之旨，並聽取當事人之意見後，裁定改依簡式審判程序進
行，判決如下：
    主  文
乙○○共同攜帶兇器毀損門扇竊盜，累犯，處有期徒刑拾月。
    事  實
一、乙○○前因竊盜案件，經本院於民國86年1 月31日以85年度
    訴字第2900號判處有期徒刑8 月確定；復因違反麻醉藥品管
    理條例案件，經本院於86年6 月2 日以85年度訴字第3094號
    判處有期徒刑6 月確定；再因違反藥事法案件，經臺灣高等
    法院以87年度上訴字第1106號判處有期徒刑6 月確定；又因
    盜匪等案件，經本院於86年6 月2 日以86年度訴字第717 號
    判處有期徒刑5 年及4 月確定。上開各案復經裁定定其應執
    行刑為有期徒刑6 年8 月確定，嗣經入監執行後，於90年1
    月19日假釋出監，然其後又經撤銷假釋，復經入監執行殘刑
    有期徒刑3 年10月12日後，於94年7 月20日執行完畢。
二、詎乙○○猶不知悔改，竟與丙○○（另由本院審理中）共同
    基於意圖為自己不法所有之竊盜犯意聯絡，於民國97年4 月
    2 日下午3 時10分許，由乙○○騎乘車號568-CGQ 號機車搭
    載丙○○，至甲○○位於臺北縣三重市○○○路256 巷29號
    2 樓之住處樓下，再由乙○○上樓行竊，丙○○則在樓下車
    旁把風。乙○○進入該大樓後，即上至甲○○住處前，並持
    其所有之客觀上足對人之生命、身體、安全構成威脅，具有
    危險性之一字型起子1 支，欲破壞該住處大門門鎖以開啟大
    門，然該門門鎖遭破壞後，仍無法順利開門，乙○○即又持
    其在樓下所隨手拿取之掃把1 枝，伸入門縫內將門閂挪開，
    始順利開啟房門，隨即入內竊取甲○○所有之筆記型電腦、
    數位相機及手機各1 台得手，並再下樓與丙○○會合而共騎
    機車逃逸。嗣因甲○○於同日下午5 時10分許返家後發覺住
    處遭竊，在同年月7 日報警處理，經警調閱監視錄影畫面後
    ，始循線查獲上情。
三、案經臺北縣政府警察局三重分局報告臺灣板橋地方法院檢察
    署檢察官偵查起訴。
    理  由
壹、程序方面：
    按本件被告乙○○所犯係死刑、無期徒刑、最輕本刑為3 年
    以上有期徒刑以外之罪，其於準備程序就前揭被訴事實為有
    罪之陳述，經法官告知簡式審判程序之旨，並聽取其與公訴
    人之意見後，本院認無不得或不宜改依簡式審判程序進行之
    處，爰依刑事訴訟法第273 條之1 第1 項，裁定本件改依簡
    式審判程序，合先敘明。
貳、實體方面：
  一、認定事實部分：
      訊據被告乙○○對其於前開時、地與同案被告丙○○共同
      竊盜之犯罪事實均已坦承不諱，核與其於警詢、偵查中所
      供大致相符，尚無明顯矛盾或不合常情之處；而同案被告
      丙○○於警詢中亦坦承其於案發當時確由被告騎乘前揭機
      車搭載（參見偵查卷第18頁），益徵被告所承其與同案被
      告丙○○共同行竊乙事應非子虛；又前揭住處遭竊之事實
      ，亦經被害人甲○○於警詢中陳明在卷；嗣經警方調閱監
      視錄影畫面後，發現被告與同案被告丙○○於97年4 月2
      日下午3 時10分許之案發當時，確有共騎前揭機車出沒在
      案發現場，此則有警方所製作之案情簡要表暨監視錄影定
      格畫面2 張附卷可稽（參見偵查卷第43頁）。綜上所述，
      足徵被告之自白核與事實相符，其所為自白當堪採信，是
      以本件事證已臻明確，被告之犯行應堪認定。至公訴意旨
      雖認被告除竊盜前揭財物外，尚同時竊取被害人所有之現
      金4 萬元云云，然此業經被告一再否認在卷，且除被害人
      單方面之指訴外，並無任何證據資料資以證明確有此部分
      之行竊事實，故公訴意旨此節所指，自難遽以採認。
  二、論罪科刑部分：
    (一)查被告持以行竊之一字型起子既足以作為破壞門鎖之用，
      顯係具有相當鋒利程度、硬度之金屬器具，要非細微不足
      以行兇之物，當屬客觀上足對人之生命、身體、安全構成
      威脅，具有危險性之兇器無疑；又被告持前揭一字型起子
      損壞構成大門一部分之門鎖，自係以毀損門扇之方式行竊
      。是核被告所為，係犯刑法第321 條第1 項第2 款、第3
      款之攜帶兇器毀損門扇竊盜罪。公訴意旨漏未論及被告於
      本件竊盜當時尚有攜帶兇器之事實，因而漏未認定被告尚
      有該當刑法第321 條第1 項第3 款攜帶兇器竊盜之加重竊
      盜要件，容有未洽。又被告與同案被告丙○○就上開竊盜
      犯行，有犯意聯絡與行為分擔，為共同正犯。被告前有如
      犯罪事實欄所載之論罪科刑及執行完畢之紀錄，此有臺灣
      高等法院被告前案紀錄表1 份在卷可按，其受有期徒刑執
      行完畢，於5 年以內故意再犯本件最重本刑為有期徒刑以
      上之罪，為累犯，應依刑法第47條第1 項規定，加重其刑
      。
    (二)本院審酌被告正值青壯，不思依循正軌賺取財物，竟夥同
      同案被告丙○○，以前揭攜帶兇器侵入他人住屋行竊之手
      法，竊取上開財物，除使被害人權益受損，致使社會治安
      益形敗壞外，亦將使被害人心理上留下受害之負面陰影，
      是被告所為自應受有相當程度之刑事非難；惟另考量被告
      於犯後已能坦承犯行，兼衡其之犯罪動機、目的、智識程
      度非高及其家庭經濟狀況僅為勉持等一切情狀，酌情量處
      如主文所示之刑，以資懲儆。至被告持以行竊之一字型起
      子1 支，乃係被告所有供本件犯罪所用之物，此固經被告
      於本院審理時供明在卷，惟該螺絲起子並未扣案，被告復
      供稱業已將之丟棄，為免本案將來確定後執行上之困擾，
      爰不予宣告沒收；另被告持以行竊所用之前揭掃把1 枝，
      乃係其在樓下隨手拿取，顯非被告所有，自無從併予宣告
      沒收，均附此敘明。
據上論斷，應依刑事訴訟法第273 條之1 第1 項、第299 條第1
項前段，刑法第28條、第321 條第1 項第2 款、第3 款、第47條
第1 項，判決如主文。
本案經檢察官黃筵銘到庭執行職務。
中    華    民    國    97    年    10    月    17    日
                  刑事第八庭    法  官  陳信旗
以上正本證明與原本無異。
如不服本判決，應於送達後10日內向本院提出上訴狀。
                                書記官  陳昭綾
中    華    民    國    97    年    10    月    17    日
附錄本判決論罪科刑之法條：
刑法第320 條
    意圖為自己不法之所有或第三人不法之所有，而竊取他人之
    動產者，為竊盜罪，處5 年以下有期徒刑、拘役或5 百元以
    下罰金。
    意圖為自己或第三人不法之利益，而竊佔他人之不動產者，
    依前項之規定處斷。
    前二項之未遂犯罰之。
刑法第321 條
    犯竊盜罪而有左列情形之一者，處6 月以上、5 年以下有期
    徒刑：
    一、於夜間侵入住宅或有人居住之建築物、船艦或隱匿其內
        而犯之者。
    二、毀越門扇、牆垣或其他安全設備而犯之者。
    三、攜帶兇器而犯之者。
    四、結夥三人以上而犯之者。
    五、乘火災、水災或其他災害之際而犯之者。
    六、在車站或埠頭而犯之者。
    前項之未遂犯罰之。


司法院資訊處製作；財團法人民間司法改革基金會備份。
